# Requisitos

## Requisitos de software
Os seguintes programas são necessários para a instalação do aplicativo:

* Windows 7 ou superior
* Java SE Runtime Environment 7 ou superior (<http://www.oracle.com/technetwork/java/javase/downloads/index.html>)
* R v3.2.1 ou superior (<https://cran.r-project.org/bin/windows/base/>)
* RStudio v0.99.467 ou superior (<https://www.rstudio.com/products/rstudio/download/>)
* Rtools v.3.2 ou superior (<https://cran.r-project.org/bin/windows/Rtools/>)
* Um navegador da Web, como Mozilla-Firefox, Chrome ou Internet Explorer (v.11 ou superior)

## Pacotes do R
O *import_App* requer uma série de pacotes R para serem executados corretamente. O pacote é a unidade fundamental do código compartilhável em R. Um pacote agrupa código, dados, documentação, etc. e é fácil de compartilhar com outros ([Wickham, 2017](# referências)). Eles estão disponíveis on-line e serão instalados automaticamente pela aplicação. Os pacotes exigidos pela aplicação são:

```{r,  warning = FALSE, echo = FALSE}
cat(paste0(pkgs[[1]], collapse = "\n"))
```

Esses pacotes são salvos no seguinte caminho:
```{r, echo=FALSE}
cat(RpkgsDir)
```